臺灣臺南地方法院刑事判決　　　　　　　100年度訴字第824號
公　訴　人　臺灣臺南地方法院檢察署檢察官
被　　　告　陳計陵
　　　　　　　　　　（另案於法務部矯正署臺南監獄執行中）
上列被告因違反毒品危害防制條例案件，經檢察官提起公訴（10
0年度毒偵字第1041號），被告於本院準備程序中，先就被訴事
實均為有罪之陳述，經本院合議庭裁定改由受命法官獨任進行簡
式審判程序，判決如下：
    主  文
陳計陵施用第二級毒品，累犯，處有期徒刑肆月；又施用第一級
毒品，累犯，處有期徒刑捌月。應執行有期徒刑拾月。
    事  實
一、陳計陵前於民國95年間，因犯施用毒品案件，經本院以95年
    度毒聲字第641號裁定送觀察、勒戒後，因認有繼續施用毒
    品之傾向，再經本院以96年度毒聲字第577號裁定令入戒治
    處所施以強制戒治，執行後因成效合格，認無繼續執行強制
    戒治之必要，於97年6月9日出戒治所而執行完畢，並經臺灣
    臺南地方法院檢察署檢察官以97年度戒毒偵字第129號為不
    起訴處分確定。陳計陵另於96年間，因犯偽造文書案件，經
    本院以96年度簡字第3056號判決判處有期徒刑5月，減為有
    期徒刑2月又15日確定，於97年4月16日易科罰金執行完畢。
    詎陳計陵猶不思戒除毒癮惡習，明知甲基安非他命與海洛因
    分別係毒品危害防制條例第2條第2項第2款及同條項第1款所
    定之第二級毒品與第一級毒品，不得非法施用、持有，竟於
    前揭強制戒治處分及有期徒刑執行完畢5年內，先基於施用
    第二級毒品甲基安非他命之犯意，於100年2月15日晚間8時
    許（起訴書記載為100年2月16日採集尿液之時間回溯96小時
    內之某時），在其位於臺南市○○區○○路875巷105號之1
    之住處，以將甲基安非他命置於玻璃球內燒烤吸食煙霧之方
    式，施用甲基安非他命1次；又基於施用第一級毒品海洛因
    之犯意，於同年月16日下午2時許（起訴書記載為100年2月
    16日採集尿液之時間回溯26小時內之某時），在上址住處，
    以將海洛因摻水置於針筒內注射之方式，施用海洛因1次。
    嗣於同日晚間10時52分許，陳計陵在臺南市○區○○路與利
    南街口因形跡可疑為警攔查，經警發現其為毒品列管人口且
    手腕上有針孔注射痕跡而懷疑其施用毒品，乃於該日晚間11
    時30分許得其同意採尿送驗，結果呈安非他命、甲基安非他
    命及嗎啡、可待因陽性反應，始悉上情。
二、案經臺南市政府警察局第六分局報告臺灣臺南地方法院檢察
    署檢察官偵查起訴。
    理  由
一、按本件被告陳計陵所犯均為死刑、無期徒刑、最輕本刑3年
    以上有期徒刑以外之罪，亦非屬高等法院管轄之第一審案件
    ，其於準備程序進行中，先就被訴事實均為有罪之陳述，經
    告知簡式審判程序之旨，並聽取檢察官、被告之意見後，本
    院合議庭依刑事訴訟法第273條之1第1項裁定進行簡式審判
    程序，是本案之證據調查，依同法第273條之2規定，不受同
    法第159條第1項、第161條之2、第161條之3、第163條之1，
    及第164條至第170條所規定證據能力認定及調查方式之限制
    ，合先敘明。
二、又按觀察、勒戒或強制戒治執行完畢釋放後，5年內再犯毒
    品危害防制條例第10條之罪者，檢察官或少年法院（地方法
    院少年法庭）應依法追訴或裁定交付審理，同條例第23條第
    2項定有明文。本件被告前曾受如事實欄所述之觀察、勒戒
    及強制戒治處分，於97年6月9日出戒治所而執行完畢，經臺
    灣臺南地方法院檢察署檢察官以97年度戒毒偵字第129號為
    不起訴處分確定等情，有臺灣高等法院被告前案紀錄表及前
    開不起訴處分書在卷可稽，其於前開強制戒治處分執行完畢
    5年內之100年2月15日、同年月16日再犯本件2次施用毒品罪
    ，顯見其再犯率甚高，原實施之觀察、勒戒及強制戒治處分
    已無法收其實效，當無再經觀察、勒戒或強制戒治之必要，
    揆諸首揭規定意旨，自應依法追訴處罰之。
三、上開犯罪事實，業據被告於警詢、偵查、本院準備程序及審
    理中均坦承不諱，且被告於100年2月16日經警採尿送驗結果
    ，確呈甲基安非他命進入人體代謝分解後之安非他命、甲基
    安非他命陽性反應，及海洛因進入人體代謝分解後之嗎啡、
    可待因陽性反應乙節，有被告出具之自願接受警方採尿同意
    書、臺南市政府警察局第六分局調查陳計陵涉嫌毒品案送驗
    尿液及年籍對照表、臺灣檢驗科技股份有限公司濫用藥物實
    驗室濫用藥物檢驗報告各1張在卷可稽（警卷第4頁、第9至
    10頁），堪認被告上開任意性自白，確均與事實相符。本件
    事證明確，被告犯行洵堪認定，應予依法論科。
四、按甲基安非他命、海洛因依其成癮性、濫用性及對社會危害
    性之程度，已分別列為毒品危害防制條例第2條第2項第2款
    所規定之第二級毒品及同條項第1款所規定之第一級毒品，
    禁止非法持有及施用；是核被告上開所為，分別係犯毒品危
    害防制條例第10條第2項之施用第二級毒品罪，及同條第1項
    之施用第一級毒品罪。被告施用甲基安非他命或海洛因前持
    有甲基安非他命或海洛因之低度行為，分別為施用之高度行
    為所吸收，均不另論罪。被告所犯上開2罪，犯意有別，行
    為殊異，應予分論併罰。再被告曾於97年4月16日受如事實
    欄所載之刑執行完畢，有臺灣高等法院被告前案紀錄表可稽
    ，其於有期徒刑執行完畢後5年內，故意再犯本件有期徒刑
    以上之2罪，均為累犯，各應依刑法第47條第1項規定加重其
    刑。茲審酌被告前已有施用毒品前科，竟仍不知悔改而再施
    用毒品，顯見其意志不堅，迄未能記取教訓，復參酌其所犯
    施用毒品行為係戕害自己身心健康，尚未嚴重破壞社會秩序
    、侵害他人權益，及其犯罪後坦承犯行，尚有悔意，兼衡其
    學歷、家庭狀況等一切情狀，認檢察官就被告所犯上開2罪
    分別具體求處有期徒刑4月、8月為適當，爰分別量處如主文
    所示之刑；且本院衡酌上情，亦認檢察官就本件具體求處定
    應執行刑有期徒刑10月為適當，並依法定其應執行之刑如主
    文所示，以資懲儆。
據上論斷，應依刑事訴訟法第273條之1第1項、第299條第1項前
段，毒品危害防制條例第10條第1項、第2項，刑法第11條前段、
第47條第1項、第51條第5款，判決如主文。
本案經檢察官蘇榮照到庭執行職務
中　　華　　民　　國　  100　　年　　8　　月　　17　　日
　　　　　　　　　       刑事第七庭    法　官　 蔡盈貞
以上正本證明與原本無異。
如不服本判決應於收受本判決後10日內向本院提出上訴書狀，並
應敘述具體理由。其未敘述上訴理由者，應於上訴期間屆滿後20
日內向本院補提理由書狀（均須按他造當事人之人數附繕本）「
切勿逕送上級法院」。
　　　　　　　　　　　　　　　　　     書記官   陳玉芬
中　　華　　民　　國　 100　　年　　8 　　月　　17　　日
附錄論罪科刑法條：
毒品危害防制條例第10條
施用第一級毒品者，處6月以上5年以下有期徒刑。
施用第二級毒品者，處3年以下有期徒刑。
